

VANESSA OLIVEIRA DE FREITAS

ANALISTA DE SISTEMAS DESENVOLVEDOR WEB

CONTATO

✓ vanessaof30@hotmail.com

(81)98765-6832

PRECIFE-PE

SOBRE MIM

Empreendedora e programadora paixonada por desenvolvimento web e análise de dados, CYBER SEGURANÇA, com experiência em projetos de inovação social, educação e comunicação. Possuo habilidades em comunicação, negociação, venda consultiva e capacidade analítica. Busca novos desafios e oportunidades de aprendizado e crescimento profissional.

SOFT SKILLS

- comunicação
- criatividade
- inteligência emocional
- · Pensamento analítico
- Negociação
- liderança
- trabalho em equipe
- Adaptabilidade
- gestão de tempo

EXPERIENCIA

DESENVOLVEDOR

FRONT END - Projeto integrador FAP 2023-2024

INSTRUTORA DE INFORMATICA

SABERES LIVRES 2023 instituto Guararapes

CONSULTOR DE TECNOLOGIA EM PAGAMENTOS

intra-net 2019-2023

EDUCAÇÃO

2022-2024

UNOPAR

Graduado em Analise eDesenvolvimento de sistemas

2012/2014

UNINASSAU

PLANEJAMENTO DE EVENTOS

SKILLS

- Ferramentas de gerenciamento de projetos
- engenharia de computadores
- linguagens de programação javascript/python/PHP/C+/C++
- estruturação HTML5 e CSS
- VS code
- GIT/GITHUB
- REACT
- Inglês B2
- Espanhol B2